臺灣高等法院刑事裁定
111年度聲字第236號
聲  請  人  臺灣高等檢察署檢察官
受  刑  人  白力豪



上列聲請人因受刑人數罪併罰有二裁判以上，聲請定其應執行之
刑（聲請案號：臺灣高等檢察署111年度執聲字第82號），本院
裁定如下：
    主  文
白力豪犯如附表所示各罪所處之刑，應執行有期徒刑肆年參月。
    理  由
一、聲請意旨略以：受刑人白力豪因犯詐欺等數罪，先後經判決
    確定如附表，應依刑法第50條第1項第1款及第2項、第53條
    、第51條第5款之規定，定其應執行之刑，爰依刑事訴訟法
    第477條第1項聲請裁定等語。
二、按裁判確定前犯數罪者，併合處罰之，而數罪併罰有二以上
    裁判者，應定其應執行之刑，其宣告多數有期徒刑者，於各
    刑中之最長期以上，各刑合併之刑期以下，並其刑期，但不
    得逾30年，刑法第50條第1項前段、第53條、第51條第5款分
    別定有明文。又刑法第50條關於數罪併罰之規定，業於民國
    102年1月23日修正公布，自同年月25日起施行，將裁判確定
    前犯數罪而有該法條修正後第1項但書所定「得易科罰金之
    罪與不得易科罰金之罪。得易科罰金之罪與不得易服社會
    勞動之罪。得易服社會勞動之罪與不得易科罰金之罪。得
    易服社會勞動之罪與不得易服社會勞動之罪」之情形者，明
    定不得併合處罰，以避免不得易科罰金之罪與得易科罰金之
    罪合併而造成得易科罰金之罪無法單獨易科罰金之結果；此
    外，復於該法條第2項修正增列「前項但書情形，受刑人請
    求檢察官聲請定應執行刑者，依第51條規定定之」規定，賦
    予受刑人選擇仍按刑法第51條規定以定執行刑之權利。經比
    較新舊法適用結果，自以修正後之規定較有利於受刑人，依
    刑法第2條第1項從舊從輕之規定，應適用較有利於受刑人之
    修正後刑法第50條規定處斷。另數罪併罰中之一罪，依刑法
    規定得易科罰金，若因與不得易科之他罪併合處罰結果而不
    得易科罰金時，原可易科部分所處之刑，自亦無庸為易科折
    算標準之記載（司法院釋字第144號、第679號解釋意旨參照
    ）。另按所謂「裁判確定前」，應以聲請定執行刑之各罪中
    最先裁判確定案件之確定時為準；換言之，必須其他各罪之
    犯罪行為時，均在最先一罪判決確定前始符合數罪併罰之條
    件，只要所犯各罪均符合最先一罪裁判確定前所犯，即應由
    執行檢察官聲請犯罪事實最後判決之法院定其各罪之應執行
    刑，縱令所犯數罪中有一罪刑已經執行完畢，仍應就其所犯
    各罪宣告刑更定應執行刑；至已執行部分，自不能重複執行
    ，應由檢察官於指揮執行時扣除之，此與定應執行刑之裁定
    無涉（最高法院81年度台抗字第464號、86年度台抗字第472
    號裁定意旨參照）。
三、經查：
　㈠本件受刑人白力豪因犯如附表編號1至14所示之罪，先後經判
    處如附表編號1至14所示之刑，均經分別確定在案，且各罪
    均為裁判確定前所犯，有各該刑事判決書附卷可憑。其中受
    刑人所犯如附表編號1所示之罪所處之刑得易科罰金，附表
    編號2至14所示之罪所處之刑則不得易科罰金，原不得合併
    定應執行刑。然查：受刑人業已請求檢察官就附表各編號所
    示之罪合併聲請定應執行刑，此有「定刑聲請切結書」在卷
    可稽（見本院卷第11頁），合於刑法第50條第2項之規定，
    又經本院111年1月20日函詢受刑人表示意見，並於111年1月
    22日送達受刑人本人簽收，迄今受刑人仍未回覆意見等情，
    有送達證書、收狀資料查詢清單、收文資料查詢清單、上訴
    抗告查詢清單、確定證明清單附卷可參（見本院卷第79頁至
    第89頁），是檢察官就附表所示各編號之罪聲請合併定應執
    行刑，核無不合，應予准許。爰審酌本件內部性及外部性界
    限，及受刑人所犯如附表所示各罪之犯罪類型、動機、態樣
    及侵害法益之性質（其中編號1至13均為詐欺案件，且犯罪
    類型與態樣相近，侵害之法益具同質，不具不可回復性，行
    為時間近接，應受非難評價之重複性較高，應酌予較低之應
    執行刑；另編號14為毒品危害防制條例案件，危害社會治安
    ，戕害國民身心健康）、行為次數與刑罰邊際效應隨刑期而
    遞減之情形，復就其所犯之罪整體評價其應受非難及矯治之
    程度，並兼衡刑罰經濟與公平、比例等原則，以及就附表編
    號2至13經判處應執行有期徒刑2年3月（總和為4年7月）等
    情狀，定其應執行之刑如主文所示。
　㈡至受刑人所犯如附表編號1之罪，原雖得易科罰金，惟因與不
    得易科罰金之如附表編號2至14之罪併合處罰結果而不得易
    科罰金時，即無庸為易科罰金之記載；至附表編號1之罪部
    分，於判決確定後，受刑人已於107年9月12日因易科罰金執
    行完畢，有本院被告前案紀錄表在卷（本院卷第71頁）可佐
    ，惟依前開說明，此部分僅生檢察官於核發執行指揮書時，
    扣除該部分已執行完畢之刑，尚不影響本件應予定其應執行
    刑之結果，併此敘明。
據上論斷，應依刑事訴訟法第477條第1項，刑法第53條、第51條
第5款、第50條第1項但書、第2項，裁定如主文。
中　　華　　民　　國　　111 　年　　3 　　月　　7 　　日
                  刑事第二十庭  審判長法　官  王復生
　　　　　　　　　　　　　　　　　　　法　官  張紹省
　　　　　　　　　　　　　　　　　　　法　官  蕭世昌
以上正本證明與原本無異。
如不服本裁定，應於收受送達後五日內向本院提出抗告狀。
                                      書記官  吳建甫
中　　華　　民　　國　　111 　年　　3 　　月　　7 　　日
  
附表：受刑人白力豪定應執行刑案件一覽表
編      號  1 2 3 罪      名  詐欺 詐欺 詐欺 宣  告  刑  有期徒刑6月，如易科罰金，以新臺幣1,000元折算1日 有期徒刑1年1月 有期徒刑1年 犯 罪 日 期  105.11.21 15:00、16:00、17:30分許 105.11.1  19:29分許 105.11.2  18:56分許 偵查機關案號  基隆地檢106年度 偵字第2339號 新北地檢106年度偵字第621號、第17620號、第25228號 新北地檢106年度偵字第621號、第17620號、第25228號 最後 事實審 法院 基隆地院 臺灣高院 臺灣高院  案號 106年度訴字 第745號 107年度上訴字 第2171號 107年度上訴字 第2171號  判決日期 107.4.13 107.10.31 107.10.31 確定 判決 法院 基隆地院 最高法院 最高法院  案號 106年度訴字 第745號 108年度台上字 第469號 108年度台上字 第469號  判決確定日期 107.5.10 108.2.13 108.2.13 是否為得易科罰金之案件  是 否 否 備       註  基隆地檢107年度 執字第1734號 (易科罰金執畢) 新北地檢110年度歸緝字第155號（編號2至13應執行有期徒刑2年3月）  

編      號  4 5 6 罪      名  詐欺 詐欺 詐欺 宣  告  刑  有期徒刑1年1月 有期徒刑1年 有期徒刑1年1月 犯 罪 日 期  105.11.2 18:42、不詳時間、19:38分許 105.11.2  19:07分許 105.11.2 19:30分許 偵查機關案號  新北地檢106年度偵字第621號、第17620號、第25228號 新北地檢106年度偵字第621號、第17620號、第25228號 新北地檢106年度偵字第621號、第17620號、第25228號 最後 事實審 法院 臺灣高院 臺灣高院 臺灣高院  案號 107年度上訴字 第2171號 107年度上訴字 第2171號 107年度上訴字 第2171號  判決日期 107.10.31 107.10.31 107.10.31 確定 判決 法院 最高法院 最高法院 最高法院  案號 108年度台上字 第469號 108年度台上字 第469號 108年度台上字 第469號  判決確定日期 108.2.13 108.2.13 108.2.13 是否為得易科罰金之案件  否 否 否 備       註  新北地檢110年度歸緝字第155號（編號2至13應執行有期徒刑2年3月）   

編      號  7 8 9 罪      名  詐欺 詐欺 詐欺 宣  告  刑  有期徒刑1年1月 有期徒刑1年1月 有期徒刑1年 犯 罪 日 期  105.11.2 21:53、22:21、37分許、105.11.3 00:16、18、24分許 105.11.2  21:37分許 105.11.2某時 偵查機關案號  新北地檢106年度偵字第621號、第17620號、第25228號 新北地檢106年度偵字第621號、第17620號、第25228號 新北地檢106年度偵字第621號、第17620號、第25228號 最後 事實審 法院 臺灣高院 臺灣高院 臺灣高院  案號 107年度上訴字 第2171號 107年度上訴字 第2171號 107年度上訴字 第2171號  判決日期 107.10.31 107.10.31 107.10.31 確定 判決 法院 最高法院 最高法院 最高法院  案號 108年度台上字 第469號 108年度台上字 第469號 108年度台上字 第469號  判決確定日期 108.2.13 108.2.13 108.2.13 是否為得易科罰金之案件  否 否 否 備       註  新北地檢110年度歸緝字第155號（編號2至13應執行有期徒刑2年3月）   

編      號  10 11 12 罪      名  詐欺 詐欺 詐欺 宣  告  刑  有期徒刑1年1月 有期徒刑1年 有期徒刑1年 犯 罪 日 期  105.11.3 20:19、25分許 105.11.3  20:06分許 105.11.4  21:10分許 偵查機關案號  新北地檢106年度偵字第621號、第17620號、第25228號 新北地檢106年度偵字第621號、第17620號、第25228號 新北地檢106年度偵字第621號、第17620號、第25228號 最後 事實審 法院 臺灣高院 臺灣高院 臺灣高院  案號 107年度上訴字 第2171號 107年度上訴字 第2171號 107年度上訴字 第2171號  判決日期 107.10.31 107.10.31 107.10.31 確定 判決 法院 最高法院 最高法院 最高法院  案號 108年度台上字 第469號 108年度台上字 第469號 108年度台上字 第469號  判決確定日期 108.2.13 108.2.13 108.2.13 是否為得易科罰金之案件  否 否 否 備       註  新北地檢110年度歸緝字第155號（編號2至13應執行有期徒刑2年3月）   

編      號  13 14 罪      名  詐欺 毒品危害防制條例 宣  告  刑  有期徒刑1年 有期徒刑1年10月 犯 罪 日 期  105.11.5 17:37、44、51分許 106.12.14  20:28分許 偵查機關案號  新北地檢106年度偵字第621號、第17620號、第25228號 新北地檢107年度偵字第712號 最後 事實審 法院 臺灣高院 臺灣高院  案號 107年度上訴字 第2171號 107年度上訴字 第3301號  判決日期 107.10.31 108.1.16 確定 判決 法院 最高法院 最高法院  案號 108年度台上字 第469號 108年度台上字 第1163號  判決確定日期 108.2.13 108.4.3 是否為得易科罰金之案件  否 否 備       註  新北地檢110年度歸緝字第155號（編號2至13應執行有期徒刑2年3月） 新北地檢110年度歸緝字第154號